臺灣臺中地方法院刑事判決　　　　　　　　　　　　　九十三年度訴字第二三六號
　　公　訴　人　臺灣臺中地方法院檢察署檢察官
　　被　　　告　甲○○
右列被告因違反毒品危害防制條例案件，經檢察官提起公訴（九十二年度毒偵字第三
六一七號），本院合議庭裁定由受命法官獨任行簡式審判程序，判決如左：
    主  文
甲○○連續施用第一級毒品，累犯，處有期徒刑玖月；扣案之第一級毒品海洛因壹袋
（含貳小包，合計淨重零點柒參公克，包裝重零點伍捌公克）沒收銷燬之，注射針筒
、藥鏟各壹支均沒收。又連續施用第二級毒品，累犯，處有期徒刑柒月。應執行有期
徒刑壹年貳月；扣案之第一級毒品海洛因壹袋（含貳小包，合計驗餘淨重零點柒參公
克，包裝重零點伍捌公克）沒收銷燬之，注射針筒、藥鏟各壹支均沒收。
    事  實
一、甲○○曾因違反肅清煙毒條例及麻醉藥品管理條例案件，經本院以八十三年度訴
    字第三一二九號判決合併判處有期徒刑三年九月確定，經送監執行後，於民國八
    十五年十二月六日假釋中付保護管束出監，其於假釋期間中，復因違反槍砲彈藥
    刀械管制條例案件，經本院以八十七年度訴字第一四九三號判決判處有期徒刑二
    年（併科罰金二千元）確定，前之假釋亦因之撤銷，而須執行所餘殘刑，嗣再經
    送監接續執行後，於九十一年一月三日再因假釋中付保護管束出監，並於九十一
    年九月六日保護管束期滿，未經撤銷假釋，其未執行之刑，以已執行論。詎其猶
    不知悔改，緣其先於第一次假釋期間中，因施用毒品案件，經觀察勒、勒戒後，
    認有繼續施用毒品之傾向，經依本院裁定入戒治處所施以強制戒治一年，並經停
    止戒治交付保護管束期滿後，經臺灣臺中地方法院檢察署檢察官以八十八年度戒
    毒偵字第四一號為不起訴處分確定，復基於施用第一級毒品海洛因及第二級毒品
    安非他命之概括犯意，自九十二年十二月初起，在臺中市○○區○○路與文昌東
    二街交岔口附近之停車場等不特定地點，以將海洛因加水稀釋置於針筒內注射手
    臂之方式，另將安非他命則置於鋁箔紙上，以打火機置於鋁箔紙下點火燒烤後吸
    其煙霧之方式，分別連續施用海洛因及安非他命各達五、六次之多。嗣於同年十
    二月七日下午一時三十分許，在臺中市○○區○○路與文昌東二街交岔口附近之
    停車場，為警盤查時，當場扣得甲○○所有第一級毒品海洛因一袋（含二小包，
    合計驗餘淨重○‧七三公克，包裝重○‧五八公克）、注射針筒及藥鏟各一支，
    而查悉上情。
二、案經臺中縣警察局和平分局報告臺灣臺中地方法院檢察署檢察官偵查起訴。
    理  由
一、右揭事實，業據被告甲○○坦承不諱，核與證人即查獲當日與被告同行之友人袁
    台生於警詢中證述查獲之情形相符，此外，復有扣押筆錄、扣押物品目錄表、臺
    中縣警察局和平分局委託驗尿代號與真實姓名對照表、臺中縣衛生局尿液煙毒檢
    驗報告書各一份附卷可稽，及該經送驗後，認確屬第一級毒品之海洛因一袋（含
    二小包，合計淨重○‧七三公克，包裝重○‧五八公克，見本院卷附法務部調查
    局鑑定通知書）及注射針筒與藥鏟各一支分別扣案可佐，是核被告之自白與事實
    相符，本院事證明確，被告犯行堪以認定。
二、按海洛因及安非他命分別為毒品危害防制條例第二條第二項第一款及第二款所列
    之第一級與第二級毒品，是核被告甲○○所為，分別係犯該條例第十條第一項、
    第二項所稱之施用第一級毒品罪及施用第二級毒品罪。被告前因施用毒品案件，
    經觀察、勒戒後，認有繼續施用毒品之傾向，經依本院裁定入戒治處所施以強制
    戒治一年，並經停止戒治交付保護管束期滿後，經臺灣臺中地方法院檢察署檢察
    官於八十八年十月十九日，以八十八年度戒毒偵字第四一號為不起訴處分確定等
    情，業有臺灣高等法院被告全國前案紀錄表附卷可稽。其於五年內，再犯本件施
    用毒品案件，檢察官於九十二年十二月二十九日毒品危害防制條例修正施行前，
    依據修正前第二十三條第二項前段之規定加以起訴（惟起訴書誤引為第二十條第
    三項但書），其起訴之程序於法並無不合，本院自應加以審理，並依毒品危害防
    制條例第三十五條第一項第三款之規定，適用修正後毒品危害防制條例之規定加
    以處斷（雖毒品危害防制條例第十條第一項及第二項之規定內容並未修正，惟於
    本案之情形中，亦無同法條第二項所定適用修正前之規定為有利於行為人之情形
    可言）。次查，被告為供施用第一級毒品海洛因及第二級毒品安非他命而持有各
    該級毒品之低度行為，應為施用之高度行為所吸收，不另論罪。又其先後分別所
    為多次施用第一級毒品及第二級毒品之犯行，均時間緊接，手段相同，觸犯構成
    要件相同之罪名，顯均係基於概括犯意反覆為之，均應依連續犯之規定論以一罪
    ，並依法加重其刑。又公訴意旨雖認被告甲○○施用第二級毒品安非他命之犯行
    僅有一次，惟其餘多次之施用行為，既與業經起訴之部分具有裁判上一罪之關係
    ，仍為起訴效力所及，本院仍應併予審理。末查，被告前曾因違反肅清煙毒條例
    及麻醉藥品管理條例案件，經本院以八十三年度訴字第三一二九號判決合併判處
    有期徒刑三年九月確定，經送監執行後，於八十五年十二月六日假釋中付保護管
    束出監，其於假釋期間中，復因違反槍砲彈藥刀械管制條例案件，經本院以八十
    七年度訴字第一四九三號判決判處有期徒刑二年（併科罰金二千元）確定，前之
    假釋亦因之撤銷，而須執行所餘殘刑，嗣再經送監接續執行後，於九十一年一月
    三日再因假釋中付保護管束出監，並於九十一年九月六日保護管束期滿，未經撤
    銷假釋，其未執行之刑，以已執行論等情，亦有前開臺灣高等法院被告全國前案
    紀錄表在卷可參，其於五年內，再犯本件有期徒刑以上之罪，為累犯，應各遞加
    重其刑。爰審酌被告前經觀察、勒戒、強制戒治及不起訴處分確定後，仍未能自
    我克制以戒除毒癮，其施用毒品足以戕害自身健康，並生對於社會安全與公共秩
    序之潛在危害，惟其犯罪後已能坦承犯行，態度尚屬良好，及其素行欠佳（有如
    臺灣高等法院被告全國前案紀錄表所載多項前科）、施用毒品之期間長短、次數
    、犯罪之動機與目的等一切情狀，予以分別量處如主文所示之刑，並定其應執行
    刑，以示懲儆。
三、扣案之海洛因一袋（含二小包，合計驗餘淨重○‧七三公克，包裝重○‧五八公
    克），為查獲之第一級毒品，應依毒品危害防制條例第十八條第一項前段之規定
    ，宣告沒收銷燬之。另注射針筒及、藥鏟各一支，為被告甲○○所有供施用第一
    級毒品海洛因所用之物，業據其供承在卷，均應依刑法第三十八條第一項第二款
    之規定宣告沒收，併此敘明。
據上論斷，應依刑事訴訟法第二百七十三條之一第一項、第二百九十九條第一項前段
，毒品危害防制條例第三十五條第一項第三款、第十條第一項、第二項、第十八條第
一項前段，刑法第十一條、第三十八條第一項第二款、第四十七條、第五十六條、第
五十一條第五款，判決如主文。
本案經檢察官乙○○到庭執行職務。
中      華      民      國    九十三    年      四      月     三十     日
                          臺灣臺中地方法院刑事第六庭
                              法  官  鄧敏雄
右正本證明與原本無異。
如不服本判決，應於判決送達後十日內向本院提出上訴狀，上訴於臺灣高等法院臺中
分院( 須附繕本 )。
                              書記官
中    華    民    國      九十三      年       四      月     二十八    日
附錄本案論罪科刑法條全文：
毒品危害防制條例第十條
施用第一級毒品者，處六月以上五年以下有期徒刑。
施用第二級毒品者，處三年以下有期徒刑。
